台灣台中地方法院刑事判決　　　　　　　　　　　　　九十四年度交訴字第六四號
　　公　訴　人　台灣台中地方法院檢察署檢察官
　　被　　　告　甲○○
　　　　　　　　乙○○
右列被告因公共危險等案件，經檢察官提起公訴（九十四年度偵字第七八六五號），
經本院合議庭裁定適用簡式審判程序，本院判決如左：
    主    文
甲○○服用酒類，不能安全駕駛動力交通工具而駕駛，處有期徒刑參月，如易科罰金
，以參佰元折算壹日。
乙○○駕駛動力交通工具肇事，致人受傷而逃逸，處有期徒刑陸月，如易科罰金，以
參佰元折算壹日。
    犯罪事實
一、甲○○於民國九十四年二月十七日晚間，在臺中縣霧峰鄉○○村○○路某處親戚
    家中飲用高梁酒後，已達不能安全駕駛動力交通工具之程度，猶於同日二十二時
    許，騎乘車牌號碼ＴＢＬ－六０九號輕型機車，沿臺中縣霧峰鄉○○○路往五福
    路方向行駛，於同日二十二時二十五分許，途經臺中縣霧峰鄉○○村○○○道與
    五福西路口前，與對向車道乙○○所騎乘車牌號碼ＹＢＨ－六九五號重型機車發
    生碰撞，致甲○○人車倒地，並受有頭部外傷併顏面撕裂傷一三×０．三公分及
    左膝挫傷併四頭肌斷裂（過失傷害部分未據告訴），乙○○於駕車肇事並導致甲
    ○○受傷後，並未下車察看、照護受傷之甲○○，即駕車往霧峰鄉○○路方向逃
    逸，嗣經在場目擊者ＯＫ便利商店店員吳瑞洲記下乙○○騎乘機車之車牌號碼並
    報警查獲，而甲○○經送中山醫院急救後，抽血檢驗甲○○血中酒精濃度發現高
    達二七五．八二ＭＧ＼ＤＬ，換算呼氣測試濃度為一．三七九一ＭＧ＼Ｌ，而查
    悉上情。
二、案經臺中縣警察局霧峰分局報請台灣台中地方法院檢察署檢察官偵查起訴。
    理    由
一、訊據被告甲○○、乙○○對於上揭犯行坦承不諱，核與證人吳瑞洲證述情節相符
    ，此外並有診斷證明書、道路交通事故調查報告表(一)、(二)、現場圖、生化檢
    驗報告單、舉發違反道路交通管理事件通知單及觀察測試紀錄表等各一紙及現場
    照片九張附卷可資佐證。
二、按刑法於八十八年四月二十一日經總統公布增訂第一百八十五條之三，將服用酒
    類不能安全駕駛動力交通工具而駕駛者，亦納入刑事處罰之範疇，該條規定並自
    同年月二十三日正式施行，犯本條之罪係屬抽象危險犯，其立法目的在嚇阻酒後
    駕車，危害公眾安全及防止交通事故之發生，條文中所稱「不能安全駕駛動力交
    通工具」係屬不確定之法律概念，除衡之行為人駕車時飲用酒類之程度及血液中
    酒精含量之多寡外，並應參以行為人當時之精神狀態、駕馭車輛之情形及對於交
    通號誌或指揮之遵守能力，以資相佐，斷非徒以飲酒數量作為取決是否成罪之唯
    一標準，否則，個人酒量殊異，偶因特殊情狀致未達平日精神狀態者亦所在多有
    ，欲以劃一標準遽為能否安全駕車或酒醉之論斷，誠屬難能，惟參考德國、美國
    之認定標準，駕駛人於呼氣中酒精濃度達每公升零點五五亳克以上者，肇事率為
    一般正常人之十倍，認為已達不能安全駕駛之標準，法務部八十八年五月十八日
    法八八檢字第００一六六九號函亦採斯旨。本案被告甲○○酒測呼氣酒精濃度為
    每公升一．三七亳克，足認被告駕車時確已達不能安全駕駛動力交通工具之程度
    。
三、再者，道路交通事故之發生，常非於己之鄰親家里，時有告救不能情事，乃科以
    肇事者須即採取救護或其他必要措施，並應向警察機關報告之法定義務，以防因
    就醫延誤致生無謂傷亡，並俾得通知傷亡者家屬到場，以明責任，是凡肇事人於
    行車肇事致人受傷或死亡，未即採取救護或其他必要措施，並向警察機關報告，
    即駕車逃逸者，均應依該規定處罰，至其嗣後是否受刑事訴追及已否與被害人達
    成民事和解，賠償損失，對其應受處罰乙節，並不生影響。職是之故，汽車駕駛
    人駕駛汽車肇事，不論其責任之歸屬為何，即有義務留在肇事現場，採取救護或
    其他必要措施，並向警察機關報告，以維護他人之生命與其他用路人之交通安全
    。其立法目的，既係促使駕駛人於肇事致死傷後，能對被害人即時救護，報告警
    察機關，以減少死傷，是該罪之成立祇以行為人有駕駛動力交通工具肇事，致人
    死傷而逃逸之事實為已足，至行為人之肇事有否過失，則非所問（最高法院九十
    二年度臺上字第四四六八號刑事判決參照）。本件被告乙○○駕駛車輛撞擊告訴
    人致其人車倒地，且對告訴人當場受有傷害已有認識，其竟未採取救護或其他必
    要措施，並向警察機關報告，即竟行駕車離去嗣經警循線查獲，其肇事逃逸亦已
    甚灼然。
四、核被告甲○○所為，係犯刑法第一百八十五條之三之酒後不能安全駕駛動力交通
    工具罪，被告乙○○係犯同法第一百八十五條之四之肇事逃逸罪。爰審酌被告之
    犯罪動機、目的、手段、被害人所生危害及其犯後態度等一切情狀，分別量處如
    主文所示之刑，並均諭知易科罰金之折算基準。
據上論斷，應依刑事訴訟法第二百七十三條之一第一項、第二百九十九條第一項前段
、刑法第一百八十五條之三、第一百八十五條之四、第四十一條第一項前段、罰金罰
鍰提高標準條例第二條，判決如主文。
本案經檢察官丙○○到庭執行職務。
中     華     民     國     九十四     年      六     月       十六     日
                                    臺灣臺中地方法院交通法庭
                                        法  官  郭  德  進
右正本證明與原本無異。
如不服本判決，應於判決送達後十日內向本院提出上訴狀( 應附繕本 )，上訴於臺灣
高等法院臺中分院。
                                        書記官
中     華     民     國     九十四     年      六     月      二十一    日
中華民國刑法第一百八十五條之三：
服用毒品、麻醉藥品、酒類或其他相類之物，不能安全駕駛動力交通工具而駕駛者，
處一年以下有期徒刑、拘役或三萬元以下罰金。
中華民國刑法第一百八十五條之四：
駕駛動力交通工具肇事，致人死傷而逃逸者，處六月以上五年以下有期徒刑。
                                                                        Ａ
